【裁判字號】    98,訴,93
【裁判日期】    980227
【裁判案由】    違反毒品危害防制條例
【裁判全文】
臺灣新竹地方法院刑事判決                98年度訴字第93號
公  訴  人  臺灣新竹地方法院檢察署檢察官
被      告  甲○○
上列被告因違反毒品危害防制條例案件，經檢察官提起公訴（97
年度毒偵字第2215號），本院依簡式審判程序判決如下：
    主  文
甲○○施用第一級毒品，累犯，處有期徒刑拾月。扣案之第一級
毒品海洛因包（驗餘後合計淨重零點零公克、空包裝總重零
點玖壹公克）及第一級毒品海洛因殘渣袋個，均沒收銷燬之；
扣案之注射針筒貳支，沒收。
    事  實
一、甲○○前於民國89年間，因施用第二級毒品安非他命案件，
    經本院以89年度毒聲字第1216號裁定送觀察、勒戒後，認無
    繼續施用毒品傾向，由台灣新竹地方法院檢察署檢察官以89
    年度毒偵緝字第187號為不起訴處分確定；復於同年間，因
    施用第二級毒品安非他命案件，經本院以89年度毒聲字第23
    14號裁定送觀察、勒戒後，認有繼續施用毒品傾向，再經本
    院以89年度毒聲字第2545號裁定令入戒治處所施以強制戒治
    ，於90年5月8日停止戒治出所，所餘戒治期間付保護管束，
    於90年10月16日保護管束期滿未經撤銷停止戒治，刑責部分
    ，則經本院以89年度竹簡字第665號刑事簡易判決處有期徒
    刑3月確定，嗣後並經本院以90年度聲字第1243號裁定免其
    刑之執行。甲○○又於90年間，因施用第二級毒品案件，經
    本院以90年度竹東簡字第188號刑事簡易判決處有期徒刑5月
    確定；而於91年間，再因施用毒品案件，經本院以91年度毒
    聲字第771號裁定令入戒治處所施以強制戒治，於92年9月28
    日強制戒治期滿執行完畢出所，刑責部分並經本院以91年度
    訴字第563號刑事判決分別判處有期徒刑7月、6月，應執行
    有期徒刑11月確定，又於93年間，因違反槍砲彈藥刀械管制
    條例案件，經本院以93年度竹簡字第63號刑事簡易判決判處
    有期徒刑3月確定，上開3罪，嗣後並經本院以93年度聲字第
    315號裁定應執行有期徒刑1年1月確定，於93年10月13日縮
    刑期滿執行完畢。甲○○又於94年間，因違反毒品危害防制
    條例案件，經本院以94年度訴字第691號刑事判決分別判處
    有期徒刑8月、6月，應執行有期徒刑1年確定，甫於96年7月
    10日縮刑期滿執行完畢。
二、詎甲○○仍不思悔改，亦未戒除毒癮，復基於施用第一級毒
    品海洛因之犯意，於97年11月16日晚上8、9時許，在其位於
    新竹縣竹東鎮○○路229號住處3樓房間內，以將第一級毒品
    海洛因摻礦泉水置於注射針筒內注射血管之方式，施用第一
    級毒品海洛因1次，嗣因另案遭通緝，於97年11月17日下午1
    時30分許，在上開住處為警查獲，並扣得第一級毒品海洛因
    3包 (驗餘後合計淨重0.30公克、空包裝總重0.91公克）、
    第一級毒品海洛因殘渣袋3個及注射針筒2支等物，經採集其
    尿液檢驗結果分別呈可待因、嗎啡陽性反應，始得悉上情。
三、案經新竹縣警察局竹東分局報請台灣新竹地方法院檢察署檢
    察官偵查起訴。
    理  由
一、本件被告甲○○所犯施用第一級毒品罪，非死刑、無期徒刑
    、最輕本刑為三年以上有期徒刑之罪，或非高等法院管轄第
    一審之案件，被告於本院準備程序進行中，就被訴事實為有
    罪之陳述，本院合議庭認合於新修正刑事訴訟法第273條之1
    之規定，逕以簡式審判程序行之，均合先敘明。
二、訊據被告甲○○對於上揭犯罪事實，於警詢、偵查中及本院
    行準備程序時均坦承不諱（見偵查卷第9、32頁，本院卷第2
    1頁），並有新竹縣政府警察局竹東分局搜索扣押筆錄、扣
    押物品目錄表、新竹縣政府警察局毒品犯罪嫌疑人尿液採驗
    作業管制紀錄、詮昕科技股份有限公司於97年12月2日出具
    之檢體編號165號濫用藥物尿液檢驗報告、法務部調查局濫
    用藥物實驗室97年12月26日調科壹字第09723045970號鑑定
    書各1份及現場、扣案物照片9幀等附卷可稽（見偵查卷第13
    至16、19至23、34、35頁，本院卷第10頁），此外，復有第
    一級毒品海洛因3包（驗餘後合計淨重0.30公克、空包裝總
    重0.91公克）、第一級毒品海洛因殘渣袋3個及注射針筒2支
    等扣案可資佐憑，被告自白應與事實相符，本件事證明確，
    被告施用第一級毒品犯行堪以認定，應予依法論科。
三、核被告甲○○所為，係犯毒品危害防制條例第10條第1項之
    施用第一級毒品罪。其施用前持有第一級毒品海洛因之低度
    行為，為其施用第一級毒品海洛因之高度行為所吸收，不另
    論罪。末查被告前因違反毒品危害防制條例案件，經本院以
    94年度訴字第691號刑事判決分別判處有期徒刑8月、6月，
    應執行有期徒刑1年確定，甫於96年7月10日縮刑期滿執行完
    畢等情，有臺灣高等法院被告前案紀錄表及臺灣新竹地方法
    院檢察署刑案資料查註紀錄表等在卷可按，其受徒刑之執行
    完畢後，5年以內故意再犯本件有期徒刑以上之罪，為累犯
    ，應依刑法第47條第1項之規定加重其刑。爰審酌毒品海洛
    因戕害吸食者之身心甚鉅，被告竟無視法律之禁止而施用，
    其經觀察勒戒、強制戒治、判處刑責確定並執行完畢後仍未
    戒除毒癮，自89年間起至97年間止，陸續均有施用毒品之行
    為而未曾間斷，顯見其自制力薄弱，兼衡其犯後坦承犯行，
    態度尚可，犯罪動機係為減緩頭痛而施打毒品等一切情狀，
    量處如主文所示之刑。
四、扣案之第一級毒品海洛因3包（驗餘後合計淨重0.30公克、
    空包裝總重0.91公克）及第一級毒品海洛因殘渣袋3個，因
    內含第一級毒品海洛因量微而無法析離，均屬毒品危害防制
    條例第2條第2項第1款所稱之第一級毒品，為違禁物，不問
    是否為被告所有，應依同條例第18條第1項前段規定沒收銷
    燬之；又扣案之注射針筒2支，係被告所有，供本件施用第
    一級毒品犯行所用之物，業據其供承在卷（見偵查卷第8、3
    1頁，本院卷第21、29頁），爰依刑法第38條第1項第2款之
    規定宣告沒收。
五、據上論斷，應依刑事訴訟法第273條之1第1項、第299條第1
    項前段，毒品危害防制條例第10條第1項、第18條第1項前段
    ，刑法第11條前段、第47條第1項、第38條第1項第2款，判
    決如主文。
本案經檢察官李秋梅到庭執行職務。
中    華    民    國    98    年    2     月    27    日
                  刑事第五庭        法  官  蔡欣怡
如不服本判決應於收受本判決後10日內向本院提出上訴書狀，上
訴書狀應敘述具體理由。上訴書狀未敘述上訴理由者，應於上訴
期間屆滿後20日內補提理由書狀於本院 (均須按他造當事人之人
數附繕本 )「切勿逕送上級法院」。
以上正本證明與原本無異。
中    華    民    國    98    年    2     月    27    日
                                    書記官  劉怡芳
附錄本案論罪科刑法條全文：
毒品危害防制條例第10條第1項
施用第一級毒品者，處6月以上5年以下有期徒刑。


司法院資訊處製作；財團法人民間司法改革基金會備份。
